【裁判字號】    90,上易,208
【裁判日期】    900328
【裁判案由】    毒品危害防制條例
【裁判全文】
臺灣高等法院臺南分院刑事判決              九十年度上易字第二八號  Ａ
      上  訴  人
      即  被  告  甲  ○  ○
右上訴人因違反毒品危害防制條例案件，不服臺灣臺南地方法院八十九年度易字第二
四八七號中華民國八十九年十月十九日第一審判決（起訴案號：臺灣臺南地方法院檢
察署八十九年度戒毒偵字第五三四號），提起上訴，本院判決如左：
      主      文
上訴駁回。
      事      實
一、甲○○前曾於民國（下同）八十五年間因違反麻醉藥品管理條例案件，經臺灣臺
    南地方法院判處有期徒刑七月確定，於八十六年六月八日執行完畢。又因施用毒
    品案件，經臺灣臺南地方法院以八十七年度毒聲字第六四號裁定送觀察、勒戒後
    ，認無繼續施用毒品之傾向，由臺灣臺南地方法院檢察署檢察官於八十七年七月
    二十二日以八十七年度偵字第七四二八號不起訴處分確定。嗣又於八十七年十月
    三十日及同年十一月八日，連續在臺南縣東山鄉中社村林鳳營二四○之二九號處
    ，施用第二級毒品安非他命各一次，為警先後於同年十月三十日及十一月九日在
    上址查獲，經臺灣臺南地方法院以八十七年度毒聲字第一○九四號裁定送觀察、
    勒戒後，認有繼續施用毒品傾向，並經提起公訴（八十七年度營偵字第一七五九
    號、八十七年度偵字第一三三○三號）後，由臺灣臺南地方法院於八十八年三月
    二十四日以八十八年度易字第四二六號判處有期徒刑八月，並於同年四月二十六
    日確定。詎甲○○猶不知悔改，於八十八年四月三十日經停止戒治出所後，又另
    行基於施用第二級毒品之概括犯意，連續於八十八年七月二日十五時許往前回溯
    九十六小時內某時及同年八月二十二日十九時許往前回溯九十六小時內某時，在
    不詳地點施用第二級毒品安非他命，為警分別於同年七月二日及八月二十二日採
    集其尿液送驗後，呈安非他命陽性反應而查知上情。
二、案經臺南縣警察局新營分局及麻豆分局分別報請臺灣臺南地方法院檢察署檢察官
    偵查起訴。
      理      由
一、訊據上訴人即被告甲○○矢口否認有何施用第二級毒品安非他命之犯行，辯稱：
    伊自停止戒治出所後就未再施用毒品，七月二日被通知驗尿前伊曾住院開刀，之
    後並繼續吃藥云云。經查被告於右揭時地經採其尿液送驗結果均呈安非他命陽性
    反應之事實，有長榮管理學院於八十八年七月十四日及臺南縣衛生局於八十八年
    九月十五日所出具之尿液檢驗報告各一份在卷足稽，而被告雖確於八十八年六月
    三十日至八十八年七月五日在唯農醫院住院診療，然經臺灣臺南地方法院檢察署
    檢察官電詢結果，當時主治醫師所開出藥物經服用後不致產生安非他命陽性反應
    ，且被告經出院後即未再回診等情，亦有唯農醫院病歷表一份及附註說明在卷足
    按，況被告既係至醫院開刀切除腫瘤，則醫生應係注射麻醉藥，或有可能產生海
    洛因之類的可待因反應，而不至有安非他命類的覺醉劑反應，足見被告所為上開
    所辯：係因開刀所用之麻醉劑及開刀後服用藥物方導致尿液呈安非他命陽性反應
    云云，不足採信。又被告前因施用毒品案件，經臺灣臺南地方法院以八十七年度
    毒聲字第六四號裁定送觀察、勒戒後，認無繼續施用毒品之傾向，由臺灣臺南地
    方法院檢察署檢察官於八十七年七月二十二日以八十七年度偵字第七四二八號不
    起訴處分確定，此有該不起訴處分書在卷足憑。又被告於不起訴處分後，因於八
    十七年十月三十日及同年十一月八日再涉犯施用第二級毒品安非他命罪，經臺灣
    臺南地方法院以八十七年度毒聲字第一○九四號裁定送觀察、勒戒後，認有繼續
    施用毒品傾向，再依同院八十七年度毒聲字第一三三五號裁定令入戒治處所施以
    強制戒治一年，並經提起公訴（八十七年度營偵字第一七五九號、八十七年度偵
    字第一三三○三號），而該案件亦經同法院於八十八年三月二十四日以八十八年
    度易字第四二六號判決有期徒刑八月，並於同年四月二十六日確定。被告復依同
    法院八十八年度毒聲字第一二○五號裁定停止戒治，所餘戒治期間交付保護管束
    ，其於八十八年四月三十日出所，而保護管束期間為自八十八年四月三十日起至
    同年十二月九日止等情，有上開裁定、臺灣臺南地方法院檢察署八十七年度偵字
    第一三三○三號、八十七年度營偵字第一七五九號、八十八年度戒執護字第二七
    三號等相關卷宗在卷足憑。本件被告係在戒治尚未期滿之保護管束期間內犯施用
    第二級毒品安非他命罪，而被告於出戒治所後之施用第二級毒品安非他命犯行，
    應認係另行起意，係三犯，與前揭其於八十七年十月三十日及同年十一月八日之
    施用第二級毒品犯行非基於概括犯意而為，不須經過觀察勒戒程序及有施用傾向
    始得訴追，即應依一般刑事訴訟程序處理，是被告確於不起訴處分後，五年內三
    犯毒品危害防制條例第十條之罪。被告上開所辯無非事後卸責之詞，不足為採。
    本件事證明確，被告犯行洵堪認定。
二、核被告甲○○所為，係犯毒品危害防制條例第十條第二項之罪。其施用毒品前後
    持有毒品之低度行為已為其施用之高度行為所吸收，不另論罪。被告先後二次犯
    行，時間緊接，犯罪構成要件相同，顯係基於概括犯意為之，應依連續犯之規定
    論以一罪，並依法加重其刑。又被告前於八十五年間因違反麻醉藥品管理條例案
    件，經臺灣臺南地方法院判處有期徒刑七月確定，於八十六年六月八日執行完畢
    ，此有本院被告全國前案紀錄表在卷可稽，其於五年之內再犯本件有期徒刑以上
    之罪，為累犯，應依法遞加重其刑。
三、原審適用毒品危害防制條例第十條第二項、刑法第十一條前段、第五十六條、第
    四十七條，審酌被告犯罪之動機、目的、手段、施用毒品行為乃屬戕害自身之行
    為、所生損害及犯罪後態度等一切情狀，量處有期徒刑十月。核其認事用法俱無
    不合，量刑亦稱妥適。被告上訴意旨猶執前詞，否認犯罪，並以其住院期間為十
    七日並非新營唯農醫院病歷表所載之五日，是該病歷表顯屬偽造，應將上揭藥物
    送鑑定云云，惟縱認被告所辯屬實，其尿液至多檢出海洛因反應而非安非他命反
    應，已如上述，此外復有上揭長榮管理學院、臺南縣衛生局之尿液檢驗報告及唯
    農醫院病歷表各一份可憑，被告所辯顯非可採，本件上訴為無理由，應予駁回。
    又被告聲請傳訊證人李憲能、陳慧峰、吳來進、溫柳枝及唯農醫院醫師，以證明
    被告確係住院十七日之久，惟被告所辯顯非可採已如上述，其聲請證明事項尚不
    足為有利之認定，爰不予傳喚該等證人，併此敘明。
據上論斷，應依刑事訴訟法第三百六十八條，判決如主文。
本案經檢察官蘇南桓到庭執行職務。
中    華    民    國      九十      年      三      月      二十八      日
                                  臺灣高等法院臺南分院刑事第四庭
                                      審判長法官  陳    義    仲
                                            法官  蔡    崇    義
                                            法官  徐    財    福
右正本證明與原本無異。
不得上訴。
                                      法院書記官  王    全    龍
中    華    民    國      九十      年      三      月      二十九      日


司法院資訊處製作；財團法人民間司法改革基金會備份。
